福建金門地方法院刑事判決　
111年度金訴字第1號
公  訴  人  福建金門地方檢察署檢察官
被      告  莊旻浩




上列被告因違反洗錢防制法等案件，經檢察官追加起訴（110年
度偵緝字第21號、110年度偵字第399號），被告於本院準備程序
進行中就被訴事實為有罪之陳述，經告知簡式審判程序意旨，並
聽取檢察官及被告之意見後，本院合議庭裁定由受命法官獨任進
行簡式審判程序，判決如下：
    主  文
莊旻浩犯如附表一所示之罪（共柒罪），各處如附表一「宣告刑
」欄所示之刑。有期徒刑部分應執行有期徒刑壹年，罰金部分應
執行罰金新臺幣拾貳萬元，如易服勞役，以新臺幣壹仟元折算壹
日。
未扣案之犯罪所得新臺幣伍仟元，沒收之，於全部或一部不能沒
收或不宜執行沒收時，追徵其價額。
    犯 罪 事 實
一、莊旻浩明知金融機構帳戶關係個人財產、信用之表徵，若無
    正當理由提供金融機構帳戶資料予他人，通常將會遭持以供
    作財產犯罪之用，淪為轉匯、提領贓款之犯罪工具，且如代
    他人提領其帳戶內來源不明款項，形同為詐騙者取得詐欺犯
    罪贓款，並藉此掩飾詐欺不法所得之本質、來源及去向，製
    造金流斷點，竟與真實姓名、年籍不詳自稱「邱先生」之成
    年人（下稱「邱先生」），共同基於意圖為他人不法所有之
    詐欺取財及洗錢之犯意聯絡，先於109年10月間某日，在金
    門縣○○鄉○○○路0段000號「金山時尚會館」附近，將其所有
    之臺灣土地銀行金城分行帳號000-000000000000號帳戶（下
    稱本件土地銀行帳戶）之帳號、金融卡、密碼，以新臺幣（
    下同）5,000元之對價，交付與「邱先生」使用，並與「邱
    先生」約定待款項匯入後，予以提領，擔任俗稱「車手」之
    角色，再將現金交付「邱先生」。嗣「邱先生」取得上開金
    融帳戶資料後，分別為下列詐騙行為：
　㈠於109年10月上旬某日，以某通訊軟體，向黎璟瑩佯稱：匯錢
    的話，就可以用積分玩遊戲，遊戲贏了就可以獲得獎金云云
    。致黎璟瑩陷於錯誤，於109年10月19日下午12時37分，依
    指示匯款10萬元至莊旻浩本件土地銀行帳戶。
　㈡於109年10月中旬某日，以通訊軟體LINE向陳惠美佯稱：為「
    kay」，要借款40萬元，日後會還款云云。致陳惠美陷於錯
    誤，於109年10月19日下午1時21分，匯款40萬元至莊旻浩本
    件土地銀行帳戶。
　㈢旋莊旻浩於109年10月19日下午2時6分，至臺灣土地銀行金城
    分行，提款60萬元後，在「金山時尚會館」附近交付「邱先
    生」。
　㈣於109年10月中旬某日，以通訊軟體微信向張菁萍佯稱：匯錢
    至我指定之帳戶可以賺錢，要繳保證金云云。致張菁萍陷於
    錯誤，於109年10月20日上午10時3分，匯款38萬5,589元至
    莊旻浩本件土地銀行帳戶。
　㈤於109年10月中旬某日，以通訊軟體LINE向張春英佯稱：為「
    張嘉誠」，要借錢，日後會還款云云。致張春英陷於錯誤，
    於109年10月20日下午12時27分，依指示匯款7萬3,000元至
    莊旻浩本件土地銀行帳戶。
　㈥於109年10月間某日，以通訊軟體LINE向曾嘉寧佯稱：為「李
    文偉」，在香港之投資公司擔任系統維修師，如果投資的話
    ，可以獲利云云。致曾嘉寧陷於錯誤，於109年10月20日下
    午1時16分，匯款20萬元至莊旻浩本件土地銀行帳戶。
　㈦旋莊旻浩於109年10月20日下午1時22、同時25分，至土地銀
    行金城分行，提款53萬3,000元、20萬元後，在「金山時尚
    會館」附近交付「邱先生」。
　㈧復於109年10月間某日，以通訊軟體LINE聯絡楊麗秋，佯稱：
    在香港從事樂透彩相關工作，有1組樂透號碼中獎，要匯海
    外保險金方可領取款項云云。致楊麗秋陷於錯誤，於109年1
    0月20日下午2時5分，在新北市○○區○○街000號，匯款29萬元
    至莊旻浩本件土地銀行帳戶。
　㈨再於109年10月間某日，以通訊軟體LINE聯絡蔡繡卉，佯稱：
    有股票內線交易之資訊，可以投資獲利云云。致蔡繡卉陷於
    錯誤，於109年10月20日下午2時20分，在臺南市安南區，轉
    帳3萬元至莊旻浩本件土地銀行帳戶。再於同日以莊旻浩之
    上開土地銀行金融卡轉帳3萬元、3萬元、3萬元、3萬元、3
    萬元、3萬元、3萬元、2萬元、3萬元、3萬元、3萬元，共計
    32萬元至第三方支付平台剛谷科技股份有限公司（下稱剛谷
    公司）之兆豐國際商業銀行之虛擬帳號，以此方式掩飾、隱
    匿詐騙所得之實際流向，製造金流斷點。
二、案經張菁萍、張春英、曾嘉寧訴請福建金門地方檢察署檢察
    官及楊麗秋訴由彰化縣警察局員林分局報告、蔡繡卉訴由桃
    園市政府警察局中壢分局移送福建金門地方檢察署檢察官偵
    查追加起訴。
    理  由
一、本件被告莊旻浩所犯為死刑、無期徒刑、最輕本刑3年以上
    有期徒刑以外之罪，亦非屬高等法院管轄之第一審案件，其
    於本院準備程序中，就被訴事實為有罪之陳述，經告知簡式
    審判程序之旨，並聽取當事人之意見後，本院合議庭依刑事
    訴訟法第273條之1第1項裁定本件由受命法官獨任進行簡式
    審判程序，是本案證據調查，依同法第273條之2規定，不受
    同法第159條第1項、第161條之2、第161條之3、第163條之1
    及第164條至第170條所規定證據能力認定及調查方式之限制
    ，先予敘明。
二、上揭犯罪事實，業據被告於警詢、偵查及本院審理時均坦承
    不諱（偵緝21卷第51至53、393至395、401至403頁、本院卷
    第50 、114、123 頁），並有下列事證足資佐證：
　㈠被告本件犯行，有如附表一「證據名稱及出處」欄所示之事
    證在卷可稽。
  ㈡被告係與真實姓名年籍不詳自稱「邱先生」之成年人接洽聯
    繫並提供帳戶資料，復依「邱先生」指示提領詐騙款項後，
    當面交付款項給「邱先生」，業如前述，然因被告實際上僅
    與前來取款之「邱先生」碰過面，與上揭利用LINE、微信等
    通訊軟體詐騙本件告訴人、被害人等之人並未有過實際通話
    、碰面之情形，故無從認定真實姓名年籍不詳之上揭利用LI
    NE、微信等通訊軟體詐騙本件告訴人、被害人等之人與「邱
    先生」是否為不同之人，此外，亦查無證據足認另有他人共
    同參與本案之詐欺犯行，故此部分應為有利於被告之認定，
    認上揭利用LINE、微信等通訊軟體詐騙本件告訴人、被害人
    等之人與「邱先生」為同一人，被告僅與真實姓名年籍不詳
    之成年人「邱先生」共犯詐欺取財犯行。
　㈢特定犯罪之正犯實行特定犯罪後，為掩飾、隱匿其犯罪所得
    財物之去向及所在，而令被害人將款項轉入其所持有、使用
    之他人金融帳戶，並由該特定犯罪正犯前往提領其犯罪所得
    款項得手，因已造成金流斷點，該當掩飾、隱匿之要件，該
    特定犯罪正犯自成立一般洗錢罪之正犯（最高法院108年度
    台上大字第3101號裁定意旨參照）。經查，被告先提供其申
    辦之本件土地銀行帳戶予「邱先生」，供其利用使受詐騙之
    如附表一「告訴人/被害人」欄所示之人將款項匯入，被告
    再自本件土地銀行帳戶中提領如附表二編號1至5所示之款項
    後交付「邱先生」，產生掩飾、隱匿之結果，遮斷資金流動
    軌跡使詐欺之行為人得以逃避國家追訴、處罰之效果，自屬
    洗錢防制法第2條所稱之洗錢行為，而成立同法第14條第1項
    一般洗錢罪。　　
　㈣綜上，足認被告上開任意性自白確與事實相符，應可採信。
    本件事證明確，被告犯行堪以認定，應依法論科。
三、論罪：
  ㈠按詐欺取財罪，係為保護個人之財產法益而設，行為人罪數
    之計算，應依受詐欺被害人之人數計算，則被告如附表一編
    號1至7所為，各係侵害本案告訴人、被害人之不同財產法益
    ，自應分論計算其罪數。又共同正犯因相互間利用他方之行
    為，以遂行其犯意之實現，本於責任共同之原則，共同正犯
    應對所參與犯罪之全部事實負責，且共同正犯之意思聯絡，
    原不以數人間直接發生者為限，即有間接之聯絡者，亦包括
    在內（最高法院77年台上字第2135號判例、100年度台上字
    第692、599號判決意旨參照）。另以合同之意思而參加犯罪
    ，即係以自己犯罪之意思而參與，縱其所參與者為犯罪構成
    要件以外之行為，仍屬共同正犯；又所謂參與犯罪構成要件
    以外之行為者，係指其所參與者非直接構成某種犯罪事實之
    內容，而僅係助成其犯罪事實實現之行為而言，苟已參與構
    成某種犯罪事實之一部，即屬分擔實行犯罪之行為，雖僅以
    幫助他人犯罪之意思而參與，仍屬共同正犯（最高法院99年
    度台上字第7414號判決意旨參照）。是於共同之犯罪，原不
    必每一共犯均有直接聯繫，亦不必每一階段均參與，祇須分
    擔犯罪行為之一部，即應對於全部所發生之結果共同負責，
    且倘犯罪結果係因共同正犯之合同行為所致者，無論出於何
    人所加，在共同正犯間均應同負全部之責，並無分別何部分
    為孰人下手之必要。本案參與犯罪之人，除被告外，尚有「
    邱先生」，且本件被告係擔任提供帳戶資料及俗稱「車手」
    之角色。被告及「邱先生」均係以自己共同犯罪之意思而參
    與本件犯罪構成要件之行為，皆為共同正犯，被告雖與「邱
    先生」僅為部分之聯絡，亦非均認識或確知其參與分工細節
    ，然被告既知悉其所參與者，為「邱先生」取得被害人財物
    之全部犯罪計劃之一部分行為，相互利用其一部行為，而共
    同達成不法所有之犯罪目的，則被告應就其所參與並有犯意
    聯絡之犯罪事實同負全責。
  ㈡核被告所為如附表一編號1至7所示犯行，均係犯刑法第339條
    第1項之詐欺取財罪、洗錢防制法第14條第1項之洗錢罪（共
    7罪）。
　㈢被告於附表一編號1至7各行為，係擔任提供本件土地銀行帳
    戶資料、依「邱先生」之指示提領詐得款項之車手工作，雖
    僅分擔犯罪行為之一部，然依上揭最高法院判例、判決見解
    ，既在其與共犯犯意聯絡之範圍內，被告自應對全部行為之
    結果負其責任。是被告與「邱先生」間，對附表編號1至7所
    示之詐欺取財、洗錢犯行，均有犯意聯絡及行為分擔，各應
    論以共同正犯。
  ㈣被告於如附表一編號1至7所示之犯行，係以一行為同時觸犯
    詐欺取財、洗錢罪，為想像競合犯，應依刑法第55條規定，
    從一重之洗錢罪處斷。
  ㈤被告對如附表一編號1至7所示之7次犯行，被害人均不相同，
    自應認其犯意各別，行為有異，應予分論併罰。
　㈥又犯洗錢防制法第14條之罪，在偵查或審判中自白者，減輕
    其刑，同法第16條第2項定有明文，是被告於偵訊中及本院
    審理時就其洗錢犯行均自白犯罪，應依前揭規定就其所犯如
    附表一編號1至7所示之7次犯行均減輕其刑。
四、科刑：
  ㈠爰審酌被告年輕身體健全，卻不思以正途賺取錢財，竟貪圖
    不法利益，無視他人受騙後之心理痛楚，仍提供本件土地銀
    行帳戶資料，並擔任提領詐得款項之車手，使詐騙共犯得以
    順利獲得贓款，造成如附表一所示被害人及告訴人之財產損
    失，同時使共犯「邱先生」得以隱匿真實身分，助長詐欺犯
    罪之歪風，增加犯罪查緝之困難，擾亂金融秩序，破壞社會
    成員間之互信基礎，行為實值非難；再衡以如附表一所示各
    次被害人、告訴人受騙之金額，及被告領得款項之多寡。另
    考量被告坦承犯行，兼衡其於本院審理時自述國中肄業，未
    婚，無子女，入監前沒有工作，更早之前是從事葬儀社的工
    作，月收入約3萬多元，入監前在外一個人租屋，租屋前是
    與父親同住西浦頭，爸媽離婚，未與媽媽同住（本院卷第12
    3頁）之智識程度及家庭經濟狀況等一切情狀，各量處如附
    表一宣告刑欄所示之刑。
  ㈡被告犯如附表一所示7 次之共同詐欺取財、洗錢罪，侵害法
    益相同，時間相近，但被害人不同，造成被害人損害有別；
    兼考量刑罰邊際效應隨刑期而遞減，但被告所生痛苦程度隨
    刑期而遞增之情形，並斟酌被告現年僅23歲，最終仍應回歸
    社會等刑罰累加因素，而定其應執行刑如主文所示。
五、沒收部分：
  ㈠按有關共同正犯犯罪所得之沒收、追繳或追徵，最高法院現
    改採應就各人實際分受所得之財物為沒收，追徵亦以其所費
    失者為限之見解（最高法院104年度台上字第3666號、105年
    度台上字第381號等判決意旨參照）。
  ㈡查被告提供本件土地銀行帳戶之資料予「邱先生」，有收到5
    ,000元之對價，此業據被告供承在卷（本院卷第123頁），
    該5,000元之犯罪所得雖未扣案，仍應依刑法第38條之1第1
    項、第3項規定，宣告沒收之，於全部或一部不能沒收或不
    宜執行沒收時，追徵其價額。
據上論斷，應依刑事訴訟法第273條之1第1項、第299條第1項前
段，洗錢防制法第14條第1項、第16條第2項，刑法第11條前段、
第28條、第339條第1項、第55條、第51條第5款、第38條之1第1
項前段、第3項，刑法施行法第1條之1第1項，判決如主文。
本案經檢察官席時英追加起訴及到庭執行職務。
中　　華　　民　　國　　111 　年　　4 　　月　　18　　日
                  刑事第一庭    法　官  陳弘能
以上正本證明與原本無異。　　　　　　　　　
如不服本判決應於收受本判決後20日內向本院提出上訴書狀，並
應敘述具體理由。其未敘述上訴理由者，應於上訴期間屆滿後20
日內向本院補提理由書狀（均須按他造當事人之人數附繕本）「
切勿逕送上級法院」。
中　　華　　民　　國　　111 　年　　4 　　月　　18　　日
                                書記官  蔡一如
附錄本案論罪科刑法條全文：
中華民國刑法第339條
（普通詐欺罪）
意圖為自己或第三人不法之所有，以詐術使人將本人或第三人之
物交付者，處5年以下有期徒刑、拘役或科或併科50萬元以下罰
金。
以前項方法得財產上不法之利益或使第三人得之者，亦同。
前二項之未遂犯罰之。

洗錢防制法第2條
本法所稱洗錢，指下列行為：
一、意圖掩飾或隱匿特定犯罪所得來源，或使他人逃避刑事追訴
    ，而移轉或變更特定犯罪所得。
二、掩飾或隱匿特定犯罪所得之本質、來源、去向、所在、所有
    權、處分權或其他權益者。
三、收受、持有或使用他人之特定犯罪所得。

洗錢防制法第14條
有第二條各款所列洗錢行為者，處7年以下有期徒刑，併科新臺
幣5百萬元以下罰金。
前項之未遂犯罰之。
前二項情形，不得科以超過其特定犯罪所定最重本刑之刑。

附表一：告訴人／被害人遭詐騙及匯款列表 
編號 告訴人/被害人 詐騙時間、方式及匯款時間、金額 證據名稱及出處   宣告刑 1. 黎璟瑩 於109年10月上旬某日，以某通訊軟體，向黎璟瑩佯稱：匯錢的話，就可以用積分玩遊戲，遊戲贏了就可以獲得獎金云云，致黎璟瑩陷於錯誤，於109年10月19日下午12時37分，依指示匯款10萬元至本件土地銀行帳戶。 1.黎璟瑩偵訊證述(偵緝字21號卷  159-167、173-177頁) 2.臺灣土地銀行湖口分行110年6  月9日湖口字第1100001794號函  及附件黎璟瑩帳戶存款憑條及交  易明細(偵緝21號卷145-151頁) 3.臺灣土地銀行金城分行110年5  月28日金城字第1100001480號函  及附件莊旻浩帳戶交易明細(偵  緝21號卷89-94頁)   莊旻浩共同犯洗錢防制法第十四條第一項之洗錢罪，處有期徒刑肆月，併科罰金新臺幣貳萬元，罰金如易服勞役，以新臺幣壹仟元折算壹日。 2. 陳惠美 於109年10月中旬某日，以通訊軟體LINE向陳惠美佯稱：為「kay」 ，要借款40萬元，日後會還款云云，致陳惠美陷於錯誤，於109年10月19日下午1時21分，匯款40萬元至本件土地銀行帳戶。 1.陳惠美偵訊證述(偵緝字21號卷  195-203、353-357頁) 2.中國信託商業銀行股份有限公  司110年6月15日中信銀字第110  000000000000號函及附件陳惠美   帳戶匯款憑條及交易明細(偵緝   21號卷179-187頁) 3.臺灣土地銀行金城分行110年5   月28日金城字第1100001480號   函及附件莊旻浩帳戶交易明細   (偵緝21號卷89-94頁)   莊旻浩共同犯洗錢防制法第十四條第一項之洗錢罪，處有期徒刑陸月，併科罰金新臺幣肆萬元，罰金如易服勞役，以新臺幣壹仟元折算壹日。 3. 張菁萍(提告) 於109年10月中旬某日，以通訊軟體微信向張菁萍佯稱：匯錢至伊指定之帳戶可以賺錢，要繳保證金云云，致張菁萍陷於錯誤，於109年10月20日上午10時3分，匯款38萬5589元至本件土地銀行帳戶。 1.張菁萍偵訊證述(偵緝字21號卷  251-259、269-273頁) 2.中華郵政股份有限公司110年6  月16日儲字第1100157214號函及  附件張菁萍帳戶開戶資料、匯款  申請書及交易清單(205-210頁) 3.臺灣土地銀行金城分行110年5   月28日金城字第1100001480號   函及附件莊旻浩帳戶交易明細   (偵緝21號卷89-94頁) 4.臺灣土地銀行金城分行110年6  月10日金城字第1100001626號函  及附件莊旻浩帳戶開戶資料及領  款單(偵緝字21號97-101頁)   莊旻浩共同犯洗錢防制法第十四條第一項之洗錢罪，處有期徒刑陸月，併科罰金新臺幣肆萬元，罰金如易服勞役，以新臺幣壹仟元折算壹日。 4. 張春英(提告) 於109年10月中旬某日，以通訊軟體LINE向張春英佯稱：為「張嘉誠」，要借錢，日後會還款云云，致張春英陷於錯誤，於109年10月20日下午12時27分，依指示匯款7萬3000元至本件土地銀行帳戶 1.張春英偵訊證述(偵緝字21號卷  293-301、207-311頁) 2.兆豐國際商業銀行股份有限公  司110年6月21日兆銀總集中字第  0000000000號函及附件張春英帳  戶交易明細及匯款申請單(偵緝  21號卷279-285頁) 3.臺灣土地銀行金城分行110年5   月28日金城字第1100001480號   函及附件莊旻浩帳戶交易明細   (偵緝21號卷89-94頁) 4.臺灣土地銀行金城分行110年6   月10日金城字第1100001626號   函及附件莊旻浩帳戶開戶資料   及領款單(偵緝字21號97-101   頁)   莊旻浩共同犯洗錢防制法第十四條第一項之洗錢罪，處有期徒刑肆月，併科罰金新臺幣貳萬元，罰金如易服勞役，以新臺幣壹仟元折算壹日。 5. 曾嘉寧(提告) 於109年10月間某日，以通訊軟體LINE向曾嘉寧佯稱：為「李文偉」，在香港之投資公司擔任系統維修師，如果投資的話，可以獲利云云，致曾嘉寧陷於錯誤，於109年10月20日下午1時16分，匯款20萬元至本件土地銀行帳戶。 1.曾嘉寧偵訊證述(偵緝字21號卷  363-372、377-381頁) 2.台中商業銀行110年6月17日中  業執字第1100017535號函及附件  曾嘉寧帳戶交易明細、匯款申請  書(偵緝字21號卷313-327頁) 3.臺灣土地銀行金城分行110年5   月28日金城字第1100001480號   函及附件莊旻浩帳戶交易明細   (偵緝21號卷89-94頁) 4.臺灣土地銀行金城分行110年6  月10日金城字第1100001626號函  及附件莊旻浩帳戶開戶資料及領  款單(偵緝字21號97-101頁)   莊旻浩共同犯洗錢防制法第十四條第一項之洗錢罪，處有期徒刑伍月，併科罰金新臺幣參萬元，罰金如易服勞役，以新臺幣壹仟元折算壹日。 6. 楊麗秋(提告) 於109年10月間某日，以通訊軟體LINE聯絡楊麗秋，佯稱：在香港從事樂透彩相關工作，有1組樂透號碼中獎，要匯海外保險金方可領取款項云云，致楊麗秋陷於錯誤，於109年10月20日下午2時5分，在新北市○○區○○街000號，匯款29萬元至本件土地銀行帳戶 1.楊麗秋警詢證述(警一卷1-3頁) 2.郵局匯款申請書(匯款人楊麗秋  )(警一卷5頁) 3.中華郵政股份有限公司110年6  月16日儲字第1100157214號函及  附件楊麗秋帳戶開戶資料、匯款  申請書及交易明細(205、213-  217頁) 4.莊旻浩於本件土地銀行帳戶往  來交易明細(警一卷7-19頁) 5.臺灣土地銀行金城分行110年3  月5日金城字第1100000585號函  及附件莊旻浩帳戶交易明細(偵  緝21號卷67-70頁) 6.兆豐國際商業銀行股份有限公  司110年4月7日兆銀總集字第11  00000000號函及附件剛谷公司 帳戶開戶資料及交易明細(偵緝  21號卷73-77頁)   莊旻浩共同犯洗錢防制法第十四條第一項之洗錢罪，處有期徒刑伍月，併科罰金新臺幣參萬元，罰金如易服勞役，以新臺幣壹仟元折算壹日。 7. 蔡繡卉(提告) 於109年10月間某日，以通訊軟體LINE聯絡蔡繡卉，佯稱：有股票內線交易之資訊，可以投資獲利云云，致蔡繡卉陷於錯誤，於109年10月20日下午2時20分，在臺南市安南區，轉帳3萬元至本件土地銀行帳戶。 1.蔡繡卉警詢證述(警二卷61-65  頁) 2.中國信託銀行自動櫃員機轉帳  明細表、蔡繡卉與詐欺集團對話  及通訊照片(警二卷71、75-79  頁) 3.臺灣土地銀行金城分行110年1  月12日金城字第1100000083號函  及附件莊旻浩帳戶交易明細(警  二卷39-51頁) 4.臺灣土地銀行金城分行110年3  月5日金城字第1100000585號函  及附件莊旻浩帳戶交易明細(偵  緝21號卷67-70頁) 5.兆豐國際商業銀行股份有限公  司110年4月7日兆銀總集字第11  00000000號函及附件剛谷公司帳  戶開戶資料及交易明細(偵緝21  號卷73-77頁)   莊旻浩共同犯洗錢防制法第十四條第一項之洗錢罪，處有期徒刑參月，併科罰金新臺幣壹萬元，罰金如易服勞役，以新臺幣壹仟元折算壹日。 

附表二：提款情形一覽表(民國/新臺幣)
編號 提款時間 提款地點 提款金額 提款帳戶 告訴人/被害人 1 109年10月19日 下午2時6分 臺灣土地銀行金城分行 60萬元 戶名：莊旻浩，帳號：000-00000 5102436號(台灣土地銀行) 黎璟瑩 2     陳惠美 3 109年10月19日 (1)下午1時22分 (2)下午1時25分 臺灣土地銀行金城分行 (1)53萬3000元 (2)20萬元 同上 張菁萍 4     張春英 5     曾嘉寧 6 109年10月20日 (1)下午6時3分 (2)下午6時5分 (3)下午6時6分 (4)下午6時7分 (5)下午6時8分 (6)下午6時9分 (7)下午6時10分 (8)下午6時12分 (9)下午6時15分 (10)下午6時17分 (11)下午6時18分 提款卡轉帳至剛谷科技股份有限公司  (1)3萬元 (2)3萬元 (3)3萬元 (4)3萬元 (5)3萬元 (6)3萬元 (7)3萬元 (8)2萬元 (9)3萬元 (10)3萬元 (11)3萬元 同上 楊麗秋 蔡繡卉 7      

附錄（卷宗名稱與簡稱對照表）
卷宗名稱 簡稱 金門地檢署移送之警一卷 警一卷 金門地檢署移送之警二卷 警二卷 金門地檢署110年度偵字第27號卷宗 偵27卷 金門地檢署110年度偵字第399號卷宗 偵339卷 金門地檢署110年度偵緝字第21號卷宗 偵緝21卷 金門地檢署110年度查扣字第2號卷宗 查扣2卷 金門地檢署110年度查扣字第23號卷宗 查扣23卷 本院110年度金訴字第1號卷宗 本院卷